臺灣板橋地方法院民事裁定           100年度司家聲字第46號
聲  請  人  謝清昕律師（即王蔓榕之遺產管理人）
上列聲請人因擔任被繼承人王蔓榕之遺產管理人聲請核定報酬，
本院裁定如下：
    主      文
聲請人得請求代為管理被繼承人王蔓榕遺產之報酬合計為新臺幣
柒萬玖仟伍佰零壹元。
聲請程序費用由被繼承人王蔓榕之遺產負擔。
    理      由
一、本件聲請意旨略以：
（一）鈞院99年度司執新字第105557號債權人臺灣土地銀行股份
      有限公司與債務人王蔓榕間強制執行事件，前經鈞院以99
      年度財管字第30號民事裁定選任聲請人為被繼承人王蔓榕
      之遺產管理人，並經確定在案。
（二）又鈞院99年度司執新字第105557號強制執行事件，於100
      年4 月25日第一次公開拍賣，且業已拍定，拍定金為7,95
      0,100 元整，爰依民法第1132條第2 項前段、第1150條前
      段、第1183條及代管無人承認繼承遺產作業要點之規定，
      請求遺產管理人報酬79,501元等語。
二、按遺產管理人得請求報酬，其數額由親屬會議按其勞力及其
    與被繼承人之關係酌定之；被繼承人無親屬會議可資酌定報
    酬數額，遺產管理職務終結前，應依民法第1183條規定，聲
    請法院酌定報酬，其請求標準不得低於孳息收入部分十分之
    三及遺產現值百分之一，財政部訂頒之「代管無人承認繼承
    遺產作業要點」第14點第3 項定有明文。經查：
（一）聲請人主張其前經本院99年度財產字第30號裁定選任為被
      繼承人王蔓榕之遺產管理人，業經聲請人提出上開民事裁
      定暨確定證明書等影本為憑，並經本院依職權調閱本院99
      年度司家催字第355 號民事裁定卷宗核閱確已辦理公示催
      告無訛，堪為信實。
（二）被繼承人王蔓榕遺有建物門牌號碼新北市○○區○○路52
      巷27號9 樓（門牌整編為新北市○○區○○路27號9 樓）
      及其座落基地新北市○○區○○段16-3地號，經本院民事
      執行處進行拍賣程序後，拍賣所得金額為7,950,100 元，
      亦有聲請人所提臺灣板橋地方法院民事執行處強制執行金
      額計算書分配表影本為證。
（三）聲請人得依民法第1183條之規定，按上開財政部訂頒「代
      管無人承認繼承遺產作業要點」之標準，依被繼承人遺產
      現值百分之一計算請求代管遺產之報酬即79,501元為適當
      。從而，本院參酌前開卷附被繼承人遺產相關資料等，認
      聲請人請求給付79,501元，為有理由，應予准許。
三、依非訟事件法第21條第2 項、民事訴訟法第78條、第95條，
    裁定如主文。
四、如不服本裁定，請於裁定送達後十日內，向本院提出抗告，
    並繳交抗告費1,000元。
中    華    民    國   100    年    8     月    24    日
                      家事法庭  司法事務官  朱曉娟